# 不以公允价值计量但披露其公允价值的项目和金额

提问人：song2003921 时间：2020-02-20 08:05:30
请问陈老师@chenyiwei：
今年的报告附注中有一句“不以公允价值计量但披露其公允价值的项目和金额”，怎么理解？是否可以理解为以成本代替公允价值直接披露？

回答人：chenyiwei
是指不以公允价值进行计量的金融资产（如以摊余成本计量的金融资产）的公允价值。
新准则下的“以成本代替公允价值”的前提是“用以确定公允价值的近期信息不足，或者公允价值的可能估计金额分布范围很广，而成本代表了该范围内对公允价值的最佳估计”，即核心点是“成本代表了该范围内对公允价值的最佳估计”，所以新准则下的成本计量其实也可以归类为公允价值计量。